【裁判字號】    99,簡聲抗,12
【裁判日期】    991217
【裁判案由】    停止執行
【裁判全文】
臺灣臺北地方法院民事裁定            99年度簡聲抗字第12號
抗  告  人  黃子庭
相  對  人  板信商業銀行股份有限公司
法定代理人  劉炳輝
上列當事人間聲請停止執行事件，抗告人對於本院臺北簡易庭民
國99年11月10日所為之99年度北簡聲字第198 號裁定提起抗告，
本院裁定如下：
    主  文
抗告駁回。
抗告程序費用新臺幣壹仟元由抗告人負擔。
    理  由
一抗告意旨略以：原審核定之擔保金額過高，伊在經濟上實有困
  難無力支付，懇請將擔保金額核定為新臺幣（下同）5,000 元
  以下等語。
二按有回復原狀之聲請，或提起再審或異議之訴，或對於和解為
  繼續審判之請求，或提起宣告調解無效之訴、撤銷調解之訴，
  或對於許可強制執行之裁定提起抗告時，法院因必要情形或依
  聲請定相當並確實之擔保，得為停止強制執行之裁定，強制執
  行法第18條第2 項定有明文。依此規定，於強制執行程序開始
  後，債務人因提起異議之訴而聲明願供擔保，聲請裁定停止強
  制執行，除異議之訴已受敗訴裁判確定外，法院應酌定相當並
  確實之擔保，而為停止執行之裁定。至該異議之訴實體上有無
  理由，則非法院於裁定停止強制執行時應予審酌之事項。又法
  院依上開規定擔保金額而准許停止強制執行之裁定者，該項擔
  保係備供債權人因停止執行所受損害之賠償，其數額應依標的
  物停止執行後，債權人未能即時受償或利用該標的物所受之損
  害額，或其因另供擔保強制執行所受之損害額定之，非以標的
  物之價值或其債權額為依據（最高法院79年度台抗字第158 號
  判例、88年度台抗字第442號、87 年度台抗字第529 號、95年
  度台抗字第104號、95年度台抗字第791號裁定意旨參照）。
三經查：本件抗告人以其經向本院臺北簡易庭提起債務人異議之
  訴為理由，聲請裁定停止本院99年司執字第95948 號給付票款
  事件之強制執行。原審調取該執行卷宗及99年北簡字第 17868
  號債務人異議之訴卷宗審究後，認為抗告人之聲請為有理由，
  應予准許，於法並無不合。又原裁定已敘明其核定擔保金為
  22,745元之標準，係以上開債務人異議之訴係不得上訴第三審
  之案件，其第一、二審之審判期限約3 年，而預估相對人因停
  止執行所未能即時受償之期間，並以之計算相對人聲請強制執
  行之債權額151,635 元在此期間所受有之法定利息損害（151,
  635×5%×3年=22,745 ，元以下四捨五入），揆諸首開說明，
  尚屬相當並確實。抗告人以其經濟狀況不佳為由，請求另行核
  定擔保金額，實乏依據。抗告意旨指摘原裁定不當，求予廢棄
  ，為無理由，應予駁回。
四據上論結，本件抗告為無理由。依強制執行法第30條之1 、民
  事訴訟法第436條之1第3項、第495條之1第1項、第449條第1項
  、第95條、第78條，裁定如主文。
中    華    民    國    99    年    12    月    17    日
                  民事第七庭審判長法  官  陶亞琴
                                  法  官  蘇嘉豐
                                  法  官  陳婷玉
以上正本係照原本作成。
不得再抗告。
中    華    民    國    99    年    12    月    17    日
                                  書記官  吳鸝稻

司法院資訊處製作；財團法人民間司法改革基金會備份。
